# 求助陈版，房企成本的确认

提问人：苏苏苏醒 时间：2023-05-23 14:11:21
如何区分房屋建造前期和建造期间，相关成本进入开发成本还是合同履约成本

回答人：chenyiwei
可从以下角度考虑：
1 、合同履约成本确认的前提是已具备符合新收入准则第五条所列各项条件的合同，在符合条件的合同成立之前已发生的成本应归入存货。
2 、合同履约成本相关资产确认的前提是该项资产不属于其他准则（包括存货准则）规范。而预售或者现销模式下的商品房成本都是符合存货定义的。
因此，对于房地产开发企业，习惯上只有在代建业务中（符合一段时间确认收入条件的建造合同）才会用到“合同履约成本”科目。